【裁判字號】    88,交聲,669
【裁判日期】    890531
【裁判案由】    違反道路交通管理處罰條例聲明異議
【裁判全文】
臺灣臺北地方法院交通事件裁定                    八十八年度交聲字第六六九號
    異議人即
    受處分人  甲○○
右列受處分人因違反道路交通管理處罰條例案件，對於臺北市交通事件裁決所中華民
國八十八年十一月卅日所為之處分( 原處分案號：北市交裁字第22-778255134號 )聲
明異議，本院裁定如左：
        主      文
原處分撤銷。
甲○○汽車駕駛人，駕駛汽車不遵守道路交通標誌、標線、號誌之指示，處新臺幣玖
佰元罰鍰並記違規點數壹點。
        理      由
一、按黃色網狀線，係用以告示車輛駕駛人禁止在設置該網狀線之交岔路口內臨時停
    車，防止交通阻塞，道路交通標誌標線號誌設置規則第一百七十三條第一項、第
    二項定有明文。車輛駕駛人駕駛汽車或騎乘機車行經劃設有黃色網狀線之交岔路
    口，其正確駕駛方式應係等待前方交岔路口內之車輛全部通過黃色網狀線後，且
    須於該網狀線前方留有可容納一部汽車或機車行駛或暫停之空間後，後方之汽車
    或機車駕駛人方可行駛通過該黃色網狀線，切不可緊隨前方汽車通過網狀線，否
    則該交岔路口之交通極易擁塞打結，妨害交通順暢。汽車駕駛人，駕駛汽車不遵
    守道路交通標誌、標線、號誌之指示者，處新臺幣九百元以上一千八百元以下罰
    鍰並記違規點數一點，道路交通管理處罰條例第六十條第二項第三款及第六十三
    條第一項第一款亦有規定。
二、本件受處分人即異議人甲○○於八十八年九月一日下午三時卅三分許，駕駛一輛
    車牌KQ-1661 號自用小客車，沿臺北市大同區○○○路由西往東方向行駛，途經
    民生西路、民樂街劃設有黃色網狀線交岔路口( 黃色網狀線係劃設在民生西路路
    面上 )，甲○○未待前方汽車完全通過該黃色網狀線，即緊隨前方汽車行駛，迨
    行駛至該網狀線內，因前方車輛阻塞未能前進而在黃網線上暫停，經臺北市政府
    警察局大同分局民生西路派出所員警江松金以拍照方式採證，並以受處分人有違
    反前揭道路交通管理處罰條例第六十條第二項第三款規定之行為逕行掣單舉發。
    嗣受處分人於舉發通知單上所載應到案日期前向原處分機關申訴，經原處分機關
    請舉發單位即大安分局調查結果，仍認受處分人有前開違規行為，原處分機關乃
    依道路交通管理處罰條例第六十條第二項第三款、第六十三條第一項第一款規定
    於八十八年十一月卅日從輕裁處異議人罰鍰新臺幣九百元( 漏予並記違規點數一
    點 )。
三、訊據受處分人固不否認其駕駛該輛車牌KQ-1661 號自用小客車於前揭時地為警拍
    照採證之事實，惟矢口否認有任何違反道路交通管理處罰條例之行為，辯稱略以
    「本人是在交通擁塞時，駕車尾隨前車緩慢行駛，舉發單位( 民生西路派出所 )
    員警眼見交通擁塞不予疏導，卻拍照舉發黃網線上車輛，難令人信服」云云。經
    查：本件受處分人駕駛該輛車牌KQ-1661 號自用小客車於前揭時地在黃線網暫停
    之事實，有採證相片一張在卷可稽。自該張採證相片顯示景物，明顯可見本件車
    牌KQ-1661 號自用小客車全部在黃線網內，前方路口燈光號誌係紅色禁止通行號
    誌，民生西路車輛擁塞，是受處分人駕駛該輛自用小客車係因前方車輛等候紅燈
    號誌轉換停駛而暫停黃線網無法前進無疑。況查交通警察掣單舉發違反道路交通
    管理處罰條例所列之違規事實，本質上為行政處分，係公務員基於職務上之權力
    ，依法就特定之具體事件所為之具公法上效果之單方面行政行為，基於公務員為
    公法上行為具有公信力之原則，該行政行為當可被推定為真正，其據以依法處分
    之事實認定亦為正確無誤。本件事證明確，受處分人之違規行為足堪認定。受處
    分人所辯無非係卸責之詞，不足採信。從而原處分機關依前揭道路交通管理處罰
    條例第六十條第二項第三款規定從輕裁處罰鍰新臺幣九百元，固非無見，惟漏未
    依道路交通管理處罰條例第六十三條第一項第一款規定並記違規點數，尚有未洽
    。本件異議雖無理由，但原處分既有前述可議，即應由本院予以撤銷，並依道路
    交通管理處罰條例第六十條第二項第三款及第六十三條第一項第一款規定裁處罰
    鍰新臺幣九百元並記違規點數一點。
據上論斷，應依道路交通案件處理辦法第二十條前段，裁定如主文。
中      華      民      國    八  十  九    年     五     月    卅一    日
                          臺灣臺北地方法院交通法庭
                                  法  官  鍾    華
右正本證明與原本無異。
如不服本裁定，應於裁定送達後五日內向本院提出抗告狀。
                                  書記官  黃 繡 琴
中      華      民      國    八  十  九    年     六     月      一    日


司法院資訊處製作；財團法人民間司法改革基金會備份。
